臺灣高等法院刑事判決　　　　　　　　　96年度上訴字第26號
上　訴　人　台灣桃園地方法院檢察署檢察官
上　訴　人
即　被　告　丙○○
　　　　　　　　　　（
選任辯護人　邱雅文律師
　　　　　　黃沛聲律師
被　　　告　乙○○（原名翁玉陵）
指定辯護人　本院公設辯護人　甲○○
上列上訴人因被告違反毒品危害防制條例案件，不服臺灣桃園地
方法院94年度訴字第1785號，中華民國95年11月9日第一審判決
（起訴案號：臺灣桃園地方法院檢察署94年度偵字第900、8893
號），提起上訴，本院判決如下：
    主  文
原判決關於丙○○部分撤銷。
丙○○連續販賣第二級毒品，累犯，處有期徒刑柒年陸月，如附
表壹、附表伍所示之物沒收銷燬，如附表貳、附表參、附表肆、
附表陸、附表柒、附表捌所示之物沒收。
其他上訴駁回。
    事  實
一、丙○○於民國88年間，因妨害風化案件，經法院判處有期徒
    刑1 年1 月，於90年9 月16日縮刑期滿執行完畢。詎仍不知
    悔改，竟基於販入第二、三、四級毒品以販賣營利之概括犯
    意，先於93年8 至12月間之某日，在桃園縣境內桃園市或中
    壢市某處，接續向某真實姓名年籍不詳之成年男子，以每顆
    新臺幣（下同）200 元之價格，販入含有第二級毒品MDMA成
    分之搖頭丸，以每公克900 元之價格，販入第三級毒品愷他
    命，以每顆25元之價格，販入含有第四級毒品成分硝甲西泮
    （現改列為第三級毒品）、第四級毒品硝西泮等成分之錠狀
    物，欲供販賣，且為加強效果，降低成本，另行購入如附表
    3 所示等含有解熱、鎮痛、興奮劑、骨骼肌鬆弛劑、麻醉劑
    等成分之各式藥丸或藥粉，在其位在桃園縣桃園市○○路23
    2 號3 樓之11住處，以如附表4 所示自備之研磨機、研磨砧
    板、分裝研磨碗等物，將上開藥物研磨成粉狀後，與愷他命
    混合，再以自備之電子磅秤、分裝湯匙等物，分裝入所購買
    之小空瓶內或分裝袋內，欲以每小瓶1,000 元之價格，販售
    予不特定人。另含有第二級毒品MDMA成分之搖頭丸，則欲以
    每顆300 元不等之價格販售。嗣於93年12月26日下午8 時40
    分許，在桃園縣桃園市○○路232 號3 樓之11住處及所駕車
    牌號碼9C－9512號自用小客車上，為警查獲如附表1 、2 所
    示之毒品，如附表3 、4 所示之供販售所用物品及工具。詎
    丙○○為警查獲後，並未悔悟，仍承前販入第二、三、四級
    毒品以販售營利之犯意，於94年間某日，在某不詳地點，另
    向某真實姓名年籍不詳之人，以含有第二級毒品MDMA成分之
    搖頭丸每顆150 元，第三級毒品愷他命每公克800 元，及其
    他不詳價格，分別販入如附表5 、6 所示之毒品，攜往乙○○所居住之桃園縣桃園市○○街12號3 樓之2 屋內，欲將所
    購入之愷他命，與其所購如附表7 所示之其他藥物，以同上
    之手法與如附表8 所示之物混合後，分裝小瓶，俟機販售。
    因乙○○不願丙○○在其住處分裝毒品，乃報警究辦，警員
    於94年5 月14日上午10時據報前往，由乙○○開門進入，扣
    得如附表5 、6 所示之毒品，如附表7 、8 所示販售毒品所
    用之物品及工具。丙○○於94年7月28日、29日經警借提製
    作筆錄時，供出在「天地無限」舞廳，向「谷德忠」購買搖
    頭丸，並繪製該舞廳之平面草圖及註明交易毒品地點，因而
    查獲谷德忠販賣毒品之犯行，經檢察官提起公訴，嗣由原審
    法院以94年度訴字第2344號判決判處谷德忠連續販賣第二級
    毒品處有期徒刑十年確定。
二、案分經臺北縣政府警察局蘆洲分局、桃園縣政府警察局桃園
    分局報告臺灣桃園地方法院檢察署檢察官偵查起訴。
    理  由
一、證據能力：
（一）按刑事訴訟法第156 條第1 項規定：被告之自白，非出於
      強暴、脅迫、利誘、詐欺、疲勞訊問、違法羈押或其他不
      正之方法，且與事實相符者，得為證據。被告丙○○雖爭
      執其警詢自白之證據能力（93年12月26日查獲該次），表
      示警察不讓其睡覺，吃藥昏昏沈沈，作一半還有暫停筆錄
      云云，惟依證人即警員周志偉所證，被告丙○○於查獲時
      即已承認犯行，且精神狀態正常，並有趴在辦公桌上睡覺
      （見原審卷第10、12頁），訊問時是一問一答，全程錄
      音（見原審卷第16頁），經原審當庭勘驗結果，全程亦
      確實採一問一答之方式，並無中斷情形，辯護人所指錄音
      中斷處，仍可見警員講話或打字聲音，且語氣甚為自然，
      並非照念文稿之刻板對話，有勘驗筆錄在卷可稽（見原審
      卷第99至131頁），是辯護人指稱錄音中斷、被告丙○○另表示警員寫好文稿要其照念云云（見原審卷第131
      頁），均非事實，再參以被告丙○○上開自白經原審審認
      結果，係與事實相符（理由詳後述），則依首揭規定，自
      有證據能力。
（二）被告丙○○之辯護人爭執本案實施通訊監察，未有通訊監
      察書，且受監察人為「阿明」，指稱該監聽譯文無證據能
      力云云，然按有事實足認被告或犯罪嫌疑人有最輕本刑為
      3 年以上有期徒刑之罪嫌，並危害國家安全或社會秩序情
      節重大，而有相當理由可信其通訊內容與本案有關，且不
      能或難以其他方法蒐集或調查證據者，在偵查中得由檢察
      官依職權核發通訊監察書，通訊保障及監察法第5 條第1
      項第1 款、第2 項，定有明文。又通訊監察書應記載下列
      事項：一、案由及涉嫌觸犯之法條。二、監察對象。三、
      監察通訊種類及號碼等足資識別之特徵。四、監察處所。
      五、監察理由。六、監察期間及方法。七、聲請機關。八
      、執行機關。第5 條之通訊監察期間，每次不得逾30日；
      其有繼續監察之必要者，得於期間屆滿前，重新聲請。前
      項期間屆滿前，已無監察之必要者，應即停止監察，同法
      第11條、第12條，亦有明文。本案監聽係依上開規定依法
      監聽，有臺灣桃園地方法院檢察署通訊監察書在卷可證（
      見原審卷第154頁），本件監聽符合前開通訊保障及監
      察法之法定程序，自具有證據能力。
（三）按「具結，應於訊問前為之。但應否具結有疑義者，得命
      於訊問後為之。」，刑事訴訟法第188條本有明文，訊後
      具結倘合於上開規定，並無違法可言。況且，刑事訴訟法
      關於證人之訊問，採具結制度，其用意在擔保證言之真實
      性及憑信性，並提高證人之責任心及警戒心，使為誠實之
      陳述，是具結乃證人證言真實性之程序擔保，而本案檢察
      官原係以被告身分傳訊被告乙○○，其既以被告之身分接
      受檢察官訊問，本無具結與否之問題，檢察官因被告乙○○應訊時，提及被告丙○○之犯罪事實，經訊問被告乙○○，表示願意作證後，始轉換被告乙○○之身分為證人，
      並告知具結之義務及偽證之處罰，經具結後，再次以證人
      身分訊問其所述是否屬實，程序上應非屬供後具結，而係
      被告乙○○以2種身分分別為供述，程序並無瑕疵可言，
      所為證言，自有證據能力。
二、訊據被告丙○○固坦承持有扣案如附表所示之物，惟矢口否
    認有販賣毒品之行為，辯稱：扣案之毒品均係購入供己施用
    ，監聽譯文提及之「衣服」、「褲子」並非指毒品，而是其
    經營服飾店販售之物，並非在討論販售毒品之事云云，經查
    ：
（一）就93年12月26日查獲之犯行：
    １被告丙○○對於93年12月26日為警查獲之販售毒品犯行，
      業於警詢時坦承不諱（見第900 號偵查卷第8 至12頁），
      被告乙○○於檢察官訊問時，亦證稱扣案之毒品是被告丙○○販售之用（見第900 號偵查卷第58、59頁），徵諸被
      告丙○○、乙○○本有同居關係，依2 人所述，被告乙○○亦有施用被告丙○○之毒品，顯情誼深厚，則被告乙○○對於被告丙○○之行為，自是知之甚稔，且無誣陷之可
      能及必要，所證可信為真。又斯時扣案如附表1 、附表2
      所示之物經送驗結果，確為毒品無誤（鑑定內容詳如附表
      1 、附表2 所示），有內政部警政署刑事警察局94年1 月
      31日刑鑑字第0930261388號鑑定書1 份可資佐憑（見第90
      0 號偵查卷第151 至156 頁），另依卷附監聽譯文所示（
      見第900 號偵查卷第94至126 頁），被告丙○○與他人之
      對談，屢有提及毒品之通俗用語「衣服」、「褲子」、「
      K （指愷他命）」等，亦有提代表數量、金錢之數字，雖
      因交談雙方皆係使用隱語，無從確認販售之時間、地點、
      對象、交易何種毒品及數量（此部分經本院為不另為無罪
      之諭知，詳如後述），然此已足佐證被告丙○○販入上開
      毒品，係基於營利之目的無訛。此外，復有現場查獲照片
      8 張在卷可稽（見第900 號偵查卷第38至41頁），參酌扣
      案之毒品數量甚多，非被告丙○○1 人短期內可施用完畢
      ，而被告丙○○所稱加強效果，降低成本，另加入其他藥
      品混合之手法，亦有扣案如附表4所示之物品可供佐證，
      足認其前揭於警詢時之自白為真。被告丙○○基於營利之
      目的，販入毒品之犯行，甚為明確。
    ２被告丙○○雖辯稱監聽譯文中，所稱褲子、衣服，是因其
      「富利登國際有限公司」為服飾店，因業務經營，所以提
      及褲子、衣服云云，至於譯文中所稱「米老鼠」、「紅騎
      士」、「藍蝴蝶」，則是衣服廠牌云云（見原審卷第20
      、21頁；原審卷第171頁），惟經原審向臺北市商業管
      理處調取該公司登記資料查詢結果（見外附證物），該公
      司所營事業乃「除許可業務外，得經營法令非禁止或限制
      之業務。」，與所稱「服飾店」之登記方式，顯屬有間。
      又被告丙○○雖稱「米老鼠」、「紅騎士」、「藍蝴蝶」
      是衣服廠牌，然其等對話均係以「支」、「顆」為單位，
      而「衣服」豈有用「支」、「顆」為單位之道理？參酌被
      告丙○○於檢察官訊問時，已供稱褲子、衣服乃K他命、
      搖頭丸之俗稱（見第8893號偵查卷第110、111頁），而扣
      案之毒品中，亦確有外觀標示有米老鼠圖案者（即如附表
      1編號2所示之含MDMA成分之錠狀物），所辯顯係卸責之詞
      ，不足採信。
    ３被告丙○○於原審之辯護人，另爭執被告乙○○於警詢時
      證詞之證據證明力，指稱被告乙○○斯時坦承有施用搖頭
      丸，事後卻驗無MDMA毒品反應，所為自白顯與事實不符，
      則其指稱被告丙○○販毒部分，亦有瑕疵云云（見原審卷
      第18 9頁）。惟按尿液中MDMA成分之檢出，與其投與方
      式、投與量、個人體質等諸多因素有關，一般可檢出之時
      限為96小時乙節，為本院歷來辦理毒品案件職務上所知悉
      之事項，且經行政院衛生署藥物食品檢驗局以91年10 月3
      日管檢字第110436號函示明確，而依被告乙○○所述，其
      為警查獲前，最後1次施用搖頭丸之時間是93年11月5日（
      見第900號偵查卷第19頁），其採尿時間，則為93年12月
      27日，有警詢筆錄、臺北縣政府警察局蘆洲分局查獲煙毒
      、麻藥案件被移送者姓名、代碼對照表上記載之日期可證
      （見第900號偵查卷第22、32頁），則被告乙○○所稱施
      用MD MA之時間，顯然已逾檢測時限，驗尿結果無毒品反
      應，乃涉科學技術、MDMA半衰期等問題，並無何可議之處
      ，此部分事實，尚不足據為有利被告丙○○之認定。
（二）94年5 月14日查獲之犯行：
    １訊據被告丙○○雖亦否認此部分犯行，稱所購之物係為供
      己使用云云，惟觀之扣案如附表5 、附表6 所示之毒品及
      如附表7 所示之物品，與93年12月26日扣案之物性質相近
      ，且數量甚多，顯逾被告丙○○短期內可施用完畢之數量
      ，復有如附表8 所示數量甚多之分裝空瓶、分裝工具、磅
      秤等販售毒品所需之物扣案可參，被告丙○○購入上開毒
      品係為販售，實甚明確。兼衡本案查獲經過，係被告乙○○見到被告丙○○拿毒品過來，因曾見過丙○○施用毒品
      ，也聽丙○○說過他在賣毒品，怕危害到自己，所以報警
      處理乙節，業經被告乙○○供承在卷（見第8893號偵查卷
      第66、67頁），且經警員黃冠揚於檢察官訊問時，到庭證
      述屬實（見第8893號偵查卷第63、64頁），並有桃園分局
      中心來案各類案件記錄表1 份（見第8893號偵查卷第71頁
      ），其上記載報案內容為「右地址有民眾販賣毒品〈毒品
      放在家中〉」可資參酌，衡諸被告丙○○、乙○○如前所
      述之親密關係，被乙○○尚無於警詢時任意指控被告丙○○不實事實之理，益徵可知被告丙○○有販售毒品之意無
      誤。此外，並有現場查獲照片24張在卷可稽（見第8893號
      偵查卷第20至32頁），而扣案如附表5 、附表6 所示之物
      經送驗結果，確為毒品無誤（鑑定內容詳如附表5 、附表
      6 所示），有行政院衛生署管制藥品管理局管檢字第0940
      010104號檢驗成績書1份可證（見原審卷第183、184頁
      ），足認被告丙○○販入上開物品，確係為販出無誤。
    ２被告丙○○雖另辯稱，94年5 月14日為警查獲之毒品，是
      93年12月26日查獲該次未被扣到之剩餘毒品云云，然被告
      乙○○於檢察官訊問時，已明確證稱此扣案之毒品並非先
      前被查獲該批，因「之前藏毒處已全被抄光，這次毒品種
      類與上次不相同，皮包是相同的，所以我認為毒品是新買
      的。」（見第8893號偵查卷第68頁），兼之此次為警查獲
      之物，非僅毒品，尚包含如附表8 所示之分裝工具、磅秤
      等物品，而各該物品外觀嶄新（上開查獲物品照片參照）
      ，顯係新購入之物品，足佐被告乙○○上揭說詞為真。被
      告丙○○所辯，尚不足採。
（三）被告丙○○於94年7月28日、29日經警借提製作筆錄，表
      示曾在「天地無限」舞廳，向「谷德忠」購買過搖頭丸，
      並繪製該舞廳之平面草圖及註明交易毒品地點，有調查筆
      錄在卷可參（經本院調谷德忠全卷，該調查筆錄附於臺灣
      桃園地方法院檢察署94年度偵字第13763號卷第45至49頁
      、第52至59頁）。證人即製作警詢筆錄之警員戊○○於本
      院審理時到庭證稱：丙○○有舉發毒品的來源，是一名叫
      「谷經理」的人，我們有請丙○○畫現場圖，事後並移送
      谷德忠販賣毒品之事等語明確（見本院96年7月18日審理
      筆錄），而谷德忠販賣毒品之犯行，亦於94年7月31日2時
      30分於桃園市○○路366號6樓天地無限舞廳A6包廂為警持
      臺灣桃園地方法院法官所簽發之搜索票當場查獲，並經檢
      察官提起公訴，嗣由原審法院以94年度訴字第2344號判決
      判處谷德忠連續販賣第二級毒品處有期徒刑十年確定，有
      桃園縣政府警察局桃園分局解送人犯報告書、刑事判決書
      （經由裁判書查詢系統列印）附於本院卷可參，是被告丙○○販賣第二級毒品罪，供出毒品來源，因而破獲，應依
      毒品危害防制條例第17條規定，減輕其刑。
（四）至被告丙○○之辯護人，主張本案尚有其他符合毒品危害
      防制條例第17條規定「供出毒品來源，因而破獲者，得減
      輕其刑」之適用云云，然查：
    １被告丙○○於警詢時，雖表示向「阿追」購入毒品約3 次
      ，並表示第一次係在93年8 月間在桃園縣桃園市「世紀舞
      廳」購入，最後一次則是在93年12月15日左右，在桃園縣
      中壢市監理站門口交易云云（見第900 號偵查卷第10、11
      頁），而「一粒眠」部分，除有前開自行購入之說法，亦
      有是「阿發」寄放的（見第900 號偵查卷第66頁），「鍾
      大哥」所交付（見第900 號偵查卷第85頁等不同辯詞，並
      另有提及向「阿力」購買毒品云云（見第8893號偵查卷第
      8 、9 頁），惟所稱「阿追」、「阿力」、「阿發」、「
      鍾大哥」究各係何人，並未見其進一步敘明，自無所謂供
      出毒品來源，因而破獲之情形。
    ２被告丙○○另於94年8 月22日製作檢舉筆錄，提及「ROOM
      FIVE 5F 舞廳」有人在販售毒品，最大藥頭為「小忠」云
      云，並泛稱曾在該舞廳買過搖頭丸和K 他命云云（見第88
      93號偵查卷第79至85頁），然依卷附桃園縣政府警察局刑
      事警察隊偵查報告之案情摘要，則記載：「檢舉人丙○○
      向本組檢舉指稱：ROOM FIVE 5F舞廳意圖得利在公共場所
      販賣毒品K 他命、搖頭丸等不法情事」（見第8893號偵查
      卷第78頁），而所稱「小忠」，並未具體明確，而所稱曾
      向「小忠」之人「購買」，與前揭查獲後，所稱毒品來源
      之人，尚屬有間，與供出本案查獲之毒品來源，亦有不同
      ，難認符合減刑要件。
    ３被告丙○○又於94年8 月30日製作筆錄，表示自93年3 、
      4 月至93年12月初，向丁○○購買毒品搖頭丸、K 他命云
      云，在「獅子王」舞廳，向「小安」購買，在爵士藍調舞
      廳，向「小馬」、「小偉」購買（見第8893號偵查卷第89
      至90頁），並於94年9月7日製作筆錄，告發「邱哥」（見
      第8893號偵查卷第102、103頁）。就其所稱「小安」、「
      小馬」、「小偉」、「邱哥」，並不具體，故毋庸論，經
      原審調取「丁○○」之相關前案紀錄及起訴資料，及本院
      傳喚證人即查獲丁○○販賣毒品犯行之警員庚○○、己○○，丁○○販售毒品案件，早於92年10月30日即起訴，有
      臺灣臺北地方法院檢察署92年度偵字第13541、15416、17
      516號起訴書在卷可稽，另臺灣桃園地方法院檢察署檢察
      官95年度毒偵字第86號移送併辦意旨書，則記載丁○○之
      販毒犯行，係於94年11月間某日，在被告丙○○被查獲之
      後，且買家另有他人；而證人庚○○於本院審理時亦到庭
      證述丁○○非由丙○○舉發，是由臺北地檢署指揮偵辦，
      是查獲丁○○，除實難認與被告丙○○之檢舉有關，亦難
      認被告丙○○係供出本案查獲之毒品來源。
    ４按毒品危害防制條例第17條關於減輕其刑之規定，其立法
      目的，在利用減刑之寬典，鼓勵運輸、販賣、吸用或持有
      毒品之行為人，供出毒品之來源，藉以擴大防制毒品之成
      效，使煙毒易於斷絕。故凡觸犯該條所列舉之罪者，據實
      指陳其毒品所直接由來之人或地，並因而破案查獲者，始
      符合該條得減輕其刑之規定。被告丙○○，所述上開本案
      查獲毒品之來源，均係年籍不詳，事後雖另提販售毒品之
      人，然如前述，亦難認供述之販毒者，係被告丙○○所犯
      本案毒品來源，尚與此減刑之規定要件有別，是上開部分
      並無適用毒品危害防制條例第17條規定之餘地。
（五）綜上所述，被告丙○○販賣毒品之犯行明確，應依法論科
      。
三、按甲基安非他命、愷他命、硝甲西泮、硝西泮分屬毒品危害
    防制條例第2 條第2 項第2 款、第3 款、（行為時）第4 款
    、第4 款規定之第二級、第三級、第四級、第四級毒品，雖
    硝甲西泮經行政院於95年8 月8 日以院臺法字第0950034892
    號公告，由四級毒品改列為三級毒品，有該公告在卷可稽，
    然因空白刑法補充規範之變更，僅能認係事實變更，不屬於
    刑罰法律之變更或廢止之範疇，無刑法第2 條第1 項法律變
    更之比較適用問題，仍應依行為時空白刑法填補之事實以適
    用法律（最高法院94年度臺上字第771 號判決要旨參照）。
    又毒品之販賣行為，並不以販入之後復行賣出為要件，祇要
    以營利為目的，將之購入或賣出，有一於此，其犯罪即為完
    成（最高法院67年臺上字第2500號判例要旨參照），是本案
    雖乏積極證據足以證明被告丙○○將購入之毒品再行出售（
    詳如後述），惟因其2 次購入毒品之目的均係為了販售，是
    核其所為，係犯毒品危害防制條例第4 條第2 項、第3 項、
    第4 項之販賣第二、三、四級毒品罪，被告丙○○持有上開
    第二級毒品之低度行為，為販賣毒品之高度行為所吸收，不
    另論罪（持有第三、四級毒品並非犯罪行為）。被告丙○○
    行為後，刑法第56條連續犯，已於94年1月7日修正公布，並
    於95年7月1日施行，被告行為時之刑法第56條規定：「連續
    數行為而犯同一之罪名者，以一罪論。但得加重其刑至二分
    之一」，修正後已將該條刪除，即採1罪1罰之原則，綜合修
    正前後之罪、刑相關規定予以比較，修正後刑法條文非較有
    利於被告丙○○，自應依修正前之刑法規定論處。據此，被
    告丙○○先後為營利之目的，2次販入第二、三、四級毒品
    ，係在相近之時間內，以相同之方法，觸犯構成要件相同之
    罪名，顯係基於概括犯意連續為之，應依行為時刑法第56條
    之規定各以一罪論，除法定本刑為無期徒刑部分，依法不得
    加重外，餘均應加重其刑。被告丙○○接續販入第二、三、
    四級毒品，目的係為販賣，所犯上開數罪，係以一行為而同
    時觸犯之，為想像競合犯，依刑法第55條規定，應從一重之
    販賣第二級毒品罪論處。被告丙○○有如事實欄所載之犯罪
    科刑執行情形，有前開本院被告前案紀錄表1份附卷可參，
    其於刑之執行完畢後5年內，故意再犯本件有期徒刑以上之
    罪，應依刑法第47條之規定，論以累犯，除法定本刑為無期
    徒刑部分，依法不得加重外，餘依法加重其刑，並遞加重之
    。至被告丙○○雖將上開毒品混合，或添加其他興奮劑、骨
    骼鬆弛劑、麻醉劑，用以加強效果、降低成本，併同售出，
    惟並未因此改變原來毒品性質，尚不屬製造毒品之行為，併
    此敘明。又毒品危害防制條例第17條規定：犯第4條第2項、
    第3項之罪，供出毒品來源，因而破獲者，得減輕其刑，其
    立法意旨重在鼓勵具體供出其上游販毒者，俾資追查該毒梟
    前手及其上游毒品，以杜絕毒品之蔓延與氾濫為目的。被告
    丙○○為警查獲後，即向警方供出其第二級毒品MDMA之來源
    ，因而破獲谷德忠等情，業據證人即警員戊○○於本院審理
    中證述明確，應依毒品危害防制條例第17條減輕其刑，並先
    加後減之。
四、原審認被告丙○○罪證明確，予以論罪科刑，固非無見，惟
    查：被告丙○○為警查獲後，即向警方供出其第二級毒品MD
    MA之來源，因而破獲谷德忠販賣毒品犯行，應依毒品危害防
    制條例第17條減輕其刑，原審誤以為無該規定之適用，於法
    未合。被告上訴意旨仍執陳詞否認犯罪雖無理由，惟原判決
    既有上開可議之處，自應由本院將被告丙○○部分撤銷。爰
    審酌被告丙○○為一己私利販賣毒品，助長毒品氾濫，嚴重
    危害國人身體健康及社會治安，且於93年12月26日已因販賣
    毒品為警查獲，猶不知警惕再次犯案，顯然漠視法令之禁制
    ，危害非輕，暨其犯罪之動機、手段、素行及查獲毒品之數
    量等一切情狀，量處如主文第二項所示之刑。
五、沒收部分：
（一）扣案如附表1 、附表5 所示之第二級毒品，及與第二級毒
      品混合難以析離之其他物品，除採樣所需部分業已鑑析用
      罄外，餘驗餘部分，均應依毒品危害防制條例第18條第1
      項前段之規定，宣告沒收銷燬之。
（二）扣案如附表2 、附表6 所示之含第三、四級毒品之物品，
      因：按毒品危害防制條例第2 條第2 項規定，毒品依其成
      癮性、濫用性及對社會危害性分為4 級，並就製造、運輸
      、販賣、意圖販賣而持有、以非法方法使人施用、引誘他
      人施用及轉讓等不同品項毒品之行為，分別定其處罰。至
      施用或持有第三、四級毒品，因其可罰性較低，故予除罪
      化，僅就施用及持有第一、二級毒品科以刑罰。惟鑑於第
      三、四級毒品均係管制藥品，特於同條例第11條之1 明定
      無正當理由，不得擅自持有；第18條第1 項後段復規定查
      獲之第三、四級毒品，無正當理由而擅自持有者，沒入銷
      燬之。從而，依同條例第18條第1 項後段應沒入銷燬之毒
      品，專指查獲之施用、持有第三、四級毒品而言；倘係查
      獲之製造、運輸、販賣、意圖販賣而持有、以非法方法使
      人施用、引誘他人施用或轉讓之第三、四級毒品，既屬同
      條例相關法條明文規定處罰之犯罪行為，即非該條項應沒
      入銷燬之範圍。又同條例第19條第1 項所定「供犯罪所用
      或因犯罪所得之物」，係指犯第4 條至第9 條、第12條、
      第13條或第14條第1 項、第2 項之罪所用或所得之物，不
      包括毒品本身在內，自不得為第三、四級毒品之沒收依據
      （以犯第4 條第3 項販賣第三級毒品罪為例，其供犯罪所
      用之物，當指「供販賣第三級毒品所用之物」而言；第三
      級毒品本身為販賣之標的，為遂行販賣該毒品使用之物，
      始屬「供犯罪《犯第4 條第3 項之販賣第三級毒品罪》所
      用之物」，其理至明）。同條例對於查獲之製造、運輸、
      販賣、意圖販賣而持有、以非法方法使人施用、引誘他人
      施用及轉讓第三、四級毒品之沒收，並無特別規定，如其
      行為已構成犯罪，則該毒品即屬不受法律保護之違禁物，
      應回歸刑法之適用，依刑法第38條第1 項第1 款之規定沒
      收之（最高法院95年度臺上字第911 號判決參照），是該
      扣案之第三、四級毒品，除採樣所需部分業已鑑析用罄外
      ，驗餘部分，均應依刑法第38條第1 項第1 款之規定沒收
      之。
（三）扣案如附表3 、附表4 、附表7 、附表8 所示之物，均係
      被告丙○○所有，業據其供承在卷（見第900 號偵查卷第
      9 頁；第8893號偵查卷第8 、110 頁）；被告乙○○於警
      詢、檢察官訊問時，亦表示扣案之毒品、研磨機為被告丙○○所有（見第900 號偵查卷第58頁；第8893號偵查卷第
      14 頁） ，被告丙○○事後為推卸刑責，佯稱各該物品非
      其所有，自不足採。而扣案如附表3 、附表7 所示之物，
      均為被告丙○○用以混合上開毒品以增強藥效、降低成本
      ，亦即均是其購入供販售毒品之用，如附表4 、附表8 所
      示之物，則是被告丙○○用以分裝、包裝、秤重以販賣上
      開毒品，亦屬供犯罪所用之物，因上開各項物品，均已扣
      案，無全部或一部不能沒收之情形，除如附表3 、附表7
      所示之物，因採樣鑑析用罄部分外，餘均應依毒品危害防
      制條例第19條第1 項前段之規定，宣告沒收。
（四）至扣案如附表9 所示之物，無積極證據足以證明與本案犯
      行有關，爰不為沒收之諭知。
六、被告丙○○不另為無罪之諭知部分：
    檢察官另認被告丙○○自93年間某日起，在桃園縣桃園市、
    中壢市等地，購入如附表1 、附表2 所示之毒品後，將愷他
    命與其他不詳藥物混合，連續以每小瓶1,000 元之價格，販
    售予不詳姓名之人施用多次。另將含有第2 級毒品MDMA成分
    之搖頭丸，以每顆300 元不等之價格，連續販賣予綽號「小
    陳」、「小李」、「小薇」、「宣宣」等真實姓名年籍不詳
    之人多次，而認各該行為，均係犯毒品危害防制條例第4 條
    之販賣毒品罪嫌。惟按犯罪事實應依證據認定之，無證據不
    得認定犯罪事實；被告之自白，不得作為有罪判決之唯一證
    據，仍應調查其他必要之證據，以察其是否與事實相符，刑
    事訴訟法第154 條第2 項、第156 條第2 項分別定有明文。
    又有罪之判決書應記載犯罪之事實，諸凡有關犯罪之時間、
    地點、方法、態樣，以及其他與適用法律有關之事項，均應
    為詳實之記載，始足為適用法律之依據（最高法院83年度臺
    覆字第34號判決要旨參照）。經查，被告丙○○於警詢時，
    雖坦承上情，並稱其係主動至桃園市「重量」、「世紀」、
    「SKY 」等舞廳，向不知名客人兜售，或是與「小陳」、「
    小李」、「小薇」、「宣宣」約好，一手交錢一手交貨（見
    第900 號偵查卷第9 頁反面），但亦表示不知對方真實姓名
    、年籍甚至電話（見第900 號偵查卷第10頁），而被告乙○○於檢察官訊問時，雖具結證稱被告丙○○自查獲前2 、3
    個月開始販售毒品，惟亦表示不知賣予何人（見第900 號偵
    查卷第58、59頁），另監聽譯文中（見第900 號偵查卷第94
    至126 頁），雖有諸如「（某人）12給你嗎？」、「（丙○○）全部14啦、你全部給我拿11支」、「（某人）你說加現
    在拿的這3 支14嗎？」、「（丙○○）對。」，或是「（某
    人）老闆，我安兒，你那裡有東西嗎？現金跟你處理，好一
    點的。」、「（丙○○）12阿」、「（某人）送2 支過來，
    我在凱悅406 。」、「（丙○○）我到你下拿。」（均見第
    90 0號偵查卷第94頁）等對話，足以佐證被告丙○○購入毒
    品係為販售，然因係用隱語，所述確切內容為何，亦難查悉
    。另依卷附臺北縣政府警察局蘆洲分局案情報告書（見第90
    0 號偵查卷第149 頁）所載：經過濾被告丙○○之通聯紀錄
    追查向丙○○購毒之下手施惠敏、邱忠義，並無所獲。是起
    訴書就被告各次販賣毒品之確切時間、數量、對象（均僅註
    明綽號，未查明真實姓名及是否確有此人）及販賣所得金額
    ，均不明確，亦乏積極證據足以證明各該記載為真，不足為
    適用法律之基礎，罪既有疑，即應為有利被告丙○○之認定
    。因公訴人認各該犯行，與上開論罪科刑部分，具有連續犯
    之裁判上一罪關係，爰不另為無罪之諭知。
七、其他上訴駁回部分：
（一）公訴意旨另以：被告乙○○與被告丙○○共同基於販賣毒
      品以營利之概括犯意，先後於93年間某日及94年間某日，
      分別在桃園縣桃園市、中壢市及某不詳地點，各販入如附
      表1 、附表2 及附表5 、附表6 所示之毒品，並將愷他命
      與其他不詳藥物混合，連續以每小瓶1,000 元之價格，販
      售予不詳姓名之人施用多次，另將含有第2 級毒品MDMA成
      分之搖頭丸，以每顆300 元不等之價格，連續販賣予綽號
      「小陳」、「小李」、「小薇」、「宣宣」等真實姓名年
      籍不詳之人多次，因認被告乙○○亦涉有毒品危害防制條
      例第4 條第2 項之販賣第二級毒品罪嫌，而與被告丙○○
      具共犯關係。
（二）按犯罪事實應依證據認定之，無證據不得認定犯罪事實；
      不能證明被告犯罪者，應諭知無罪之判決，刑事訴訟法第
      154 條第2 項及同法第301 條第1 項分別定有明文。而認
      定不利於被告之事實，須依積極證據，苟積極證據不足為
      不利於被告事實之認定時，即應為有利於被告之認定，更
      不必有何有利之證據，縱被告否認犯罪事實所持之辯解不
      能成立亦同（最高法院30年上字第816 號判例要旨、最高
      法院30年上字第1831號判例要旨參照）。
（三）公訴人認被告乙○○涉犯上開罪嫌，無非係以被告乙○○
      與被告丙○○具同居關係，及對被告丙○○實施通訊監察
      時，錄到2 人間之對話為據。然被告乙○○堅決否認犯行
      ，辯稱：其完全不知情等語。經查：
    １就被訴基於營利之目的，販入毒品部分：
      被告乙○○自始否認販賣毒品，被告丙○○亦以證人身分
      ，證稱被告乙○○並無販賣毒品之行為。遍查全卷，93年
      12月26日、94年5 月14日先後2 次為警查獲之毒品，均無
      證據足以證明被告乙○○有參與販入之行為，就94年5 月
      14日查獲該次，甚且是被告乙○○見到被告丙○○拿毒品
      至其住處，生氣報警處理，並開門讓警察進去，業經警員
      黃冠揚於檢察官訊問時證述無誤（見第8893號偵查卷第63
      、64頁），由此查獲之過程，益徵實難認被告乙○○有參
      與此部分犯行。
    ２就被訴將毒品販售予不特定人部分：
      被告丙○○被訴此部分連續販賣毒品犯行，因起訴書就各
      次販賣毒品之確切時間、數量、對象（均僅註明綽號，未
      查明真實姓名及是否確有此人）及販賣所得金額，均不明
      確，亦乏積極證據足以證明各該記載為真，不足為適用法
      律之基礎，業如前述，而因本案監聽之對象乃被告丙○○
      ，譯文內容多是被告丙○○與他人之對話，被告乙○○除
      與被告丙○○對談外，並無與他人談話，是各該證據既無
      法證明被告丙○○此部分犯行，自難僅憑被告乙○○與被
      告丙○○同住，即認其有販毒之行為。
    ３監聽譯文中，被告乙○○與被告丙○○雖有如下之對話：
      93年11月9日（第900號偵查卷第115 頁）：
        乙○○：「老公你到家了，板牛哥的事情已經解決了，
                但是他退了4 支K 給我們怎麼辦？」
        丙○○：「為什麼？」
        乙○○：「他說那女的只要10支。」
        丙○○：「我處理就好。」
      93年11月15日（第900 號偵查卷第123 頁）
        乙○○：「老公，你有沒有打給小蝶他男友，他接17。
                 」
        丙○○：「你看他要不要，我這裡有。」
        乙○○：「賣他16好不好。」
        丙○○：「好。」
        乙○○：「你要不要動？」
        丙○○：「不用動，你動就好，我接135 ，16給他可以
                。」
        乙○○：「好。」
        乙○○：「老公，他說早上要來接褲子，但是他缺衣服
                ，問我們有沒有藍蝴蝶，我說我們有50幾顆，
                他說他自己要吃的。」
        丙○○：「好，等我回去再說。」
        乙○○：「老公出他165 不要出16。」
        丙○○：「好。」
      上開談話內容，由2 人提及「衣服」、「褲子」，固可知
      應與毒品有關，然因對話方式隱諱，無法明確窺知被告乙○○與被告丙○○談話之目的，而由被告丙○○、乙○○
      間之親密關係，可能性非僅一種（例如：為討男友開心，
      隨便附和），罪既有疑，即應為有利被告之認定。至被告
      乙○○雖否認上開譯文，係其與被告丙○○之對話，然其
      於檢察官訊問時，坦承第123 頁為其所述，僅否認第115
      頁係其與被告丙○○之對話，經原審當庭勘驗結果，2 頁
      對話之聲音相同，且應係被告乙○○之聲音無誤（見原審
      卷第182頁），併予指明。
（四）綜上所述，既無積極證據足以證明被告乙○○涉有販賣毒
      品罪嫌，依據前開說明，即應為有利被告乙○○之認定，
      原審為被告乙○○無罪之諭知，經核並無不合，檢察官上
      訴意旨仍執前詞指摘原判決不當，為無理由，應予駁回。
據上論斷，應依刑事訴訟法第369條第1項前段、第364條、第299
條第1項前段、第368條，毒品危害防制條例第4條第2項、第3項
、第4項，第17條、第18條第1項前段、第19條第1項，刑法第11
條前段、第2條第1項，修正前刑法第56條、刑法第55條、第47
條、第38條第1項第1款，判決如主文。
本案經檢察官吳國南到庭執行職務。
中　　華　　民　　國　　96　　年　　8 　　月　　29　　日
                  刑事第十六庭審判長法  官  葉騰瑞
                                    法　官　楊貴雄
                                    法　官　莊明彰
以上正本證明與原本無異。
如不服本判決，應於收受送達後十日內向本院提出上訴書狀，其
未敘述上訴之理由者並得於提起上訴後十日內向本院補提理由書
（均須按他造當事人之人數附繕本）。
                                    書記官  周素秋
中　　華　　民　　國　　96　　年　　8 　　月　　29　　日
附錄：本案論罪科刑法條全文
毒品危害防制條例第4條
製造、運輸、販賣第一級毒品者，處死刑或無期徒刑；處無期徒
刑者，得併科新臺幣 1 千萬元以下罰金。
製造、運輸、販賣第二級毒品者，處無期徒刑或 7 年以上有期徒
刑，得併科新臺幣 7 百萬元以下罰金。
製造、運輸、販賣第三級毒品者，處 5 年以上有期徒刑，得併科
新臺幣 5 百萬元以下罰金。
製造、運輸、販賣第四級毒品者，處 3 年以上 10 年以下有期徒
刑，得併科新臺幣 3 百萬元以下罰金。
製造、運輸、販賣專供製造或施用毒品之器具者，處 1 年以上 7
年以下有期徒刑，得併科新臺幣 1 百萬元以下罰金。
前五項之未遂犯罰之。
毒品危害防制條例第17條
犯第 4 條第 1 項至第 4 項、第 5 條第 1 項至第 4 項前段、
第6條第1項至第4項、第7條第1項至第4項、第8條第1項至第4項
、第10條或第11 條第 1 項、第 2 項之罪，供出毒品來源，因
而破獲者，得減輕其刑。
毒品危害防制條例第18條
查獲之第一、二級毒品及專供製造或施用第一、二級毒品之器具
，不問屬於犯人與否，均沒收銷燬之；查獲之第三、四級毒品及
製造或施用毒品之器具，無正當理由而擅自持有者，均沒入銷燬
之。但合於醫藥、研究或訓練之用者，得不予銷燬。
前項合於醫藥、研究或訓練用毒品或器具之管理辦法，由法務部
會同行政院衛生署定之。
毒品危害防制條例第19條
犯第 4 條至第 9 條、第 12 條、第 13 條或第 14 條第 1 項、
第2項之罪者，其供犯罪所用或因犯罪所得之財物，均沒收之，
如全部或一部不能沒收時，追徵其價額或以其財產抵償之。
為保全前項價額之追徵或以財產抵償，得於必要範圍內扣押其財
產。
犯第 4 條之罪所使用之水、陸、空交通工具沒收之。
附表1 ：
┌────────────────────────────────────┐
│查獲之第二級毒品（93年12月26日查獲），沒收銷燬之物指驗餘部分            │
├──┬───────┬──────────┬──────────────┤
│編號│外  觀  型  態│重                量│ 檢      驗      結      果 │
├──┼───────┼──────────┼──────────────┤
│ 01 │咖啡色藥錠，一│總淨重9.80公克，共取│檢出第二級毒品3,4-亞甲基雙氧│
│    │面標示有「H」 │0.67公克供鑑驗用罄，│甲基安非他命（MDMA，俗稱搖頭│
│    │符號          │驗餘淨重9.13公克    │丸）成分                    │
├──┼───────┼──────────┼──────────────┤
│ 02 │粉紅色藥錠，一│總淨重0.20公克，共取│檢出第二級毒品3,4-亞甲基雙氧│
│    │面標示有米老鼠│0.14公克供鑑驗用罄，│甲基安非他命（MDMA，俗稱搖頭│
│    │圖案          │驗餘淨重0.06公克    │丸）成分                    │
├──┼───────┼──────────┼──────────────┤
│ 03 │透明膠囊，內有│總淨重0.42公克，共取│檢出第二級毒品3,4-亞甲基雙氧│
│    │黃褐色粉末    │0.26公克供鑑驗用罄，│甲基安非他命（MDMA，俗稱搖頭│
│    │              │驗餘淨重0.16公克    │丸）成分及第三級毒品愷他命（│
│    │              │                    │K 他命）成分                │
└──┴───────┴──────────┴──────────────┘
附表2：
┌────────────────────────────────────┐
│查獲之第四級毒品先驅成料（93年12月26日查獲），沒收之物指驗餘部分        │
├──┬───────┬──────────┬──────────────┤
│編號│外  觀  型  態│重                量│ 檢      驗      結      果 │
├──┼───────┼──────────┼──────────────┤
│ 01 │紅色藥錠，一面│總淨重6.41公克，共取│檢出第三級毒品愷他命成分    │
│    │標示有「 /」符│0.32公克供鑑驗用罄，│                            │
│    │號，另一面標示│驗餘淨重6.09公克    │                            │
├──┼───────┼──────────┼──────────────┤
│ 02 │白色細針狀粉末│總淨重2.24公克，共取│檢出第三級毒品愷他命成分    │
│    │1 包          │0.32公克供鑑驗用罄，│                            │
│    │              │驗餘淨重1.92公克    │                            │
├──┼───────┼──────────┼──────────────┤
│ 03 │淡黃色粉末1 包│總淨重0.90公克，共取│檢出第三級毒品愷他命成分    │
│    │              │0.22公克供鑑驗用罄，│                            │
│    │              │驗餘淨重0.68公克    │                            │
├──┼───────┼──────────┼──────────────┤
│ 04 │白色粉末6 包  │總淨重382.78公克，共│檢出第三級毒品愷他命成分    │
│    │              │取0.47公克供鑑驗用罄│                            │
│    │              │，驗餘淨重382.31公克│                            │
├──┼───────┼──────────┼──────────────┤
│ 05 │藍色藥錠      │總淨重40.9公克，共取│檢出第四級毒品硝西泮（耐妥眠│
│    │              │0.81公克供鑑驗用罄，│）及硝甲西泮（硝甲氮平，俗稱│
│    │              │驗餘淨重3.28公克    │一粒眠）成分                │
├──┼───────┼──────────┼──────────────┤
│ 06 │粉紅色藥錠，一│總淨重1.00公克，共取│檢出第四級毒品硝西泮（耐妥眠│
│    │面標示有「/」 │0.34公克供鑑驗用罄，│）成分                      │
│    │符號          │驗餘淨重0.66公克    │                            │
├──┼───────┼──────────┼──────────────┤
│ 07 │透明膠囊，內有│總淨重30.80 公克，共│檢出第四級毒品硝甲西泮（硝甲│
│    │粉紅色粉末    │取0.78公克供鑑驗用罄│氮平，俗稱一粒眠）成分      │
│    │              │，驗餘淨重30.02公克 │                            │
├──┼───────┼──────────┼──────────────┤
│ 08 │橘色藥錠，其上│總淨重537.98公克，共│檢出第四級毒品硝西泮（耐妥眠│
│    │一面標示有「02│取0.86公克供鑑驗用罄│）成分，未檢出第四級毒品硝甲│
│    │8」 符號，另一│，驗餘淨重537.12公克│西泮（硝甲氮平，俗稱一粒眠）│
│    │面標示有「5」 │                    │成分                        │
│    │符號          │                    │                            │
├──┼───────┼──────────┼──────────────┤
│ 09 │粉紅色藥錠，其│總淨重0.52公克，共取│檢出第四級毒品硝甲西泮（硝甲│
│    │上一面標示有「│0.34公克供鑑驗用罄，│氮平，俗稱一粒眠）成分      │
│    │028」 符號，另│驗餘淨重0.18公克    │                            │
│    │一面標示有「5 │                    │                            │
│    │」符號        │                    │                            │
└──┴───────┴──────────┴──────────────┘
附表3 ：
┌────────────────────────────────────┐
│查獲之第四級毒品先驅成料（93年12月26日查獲），沒收之物指驗餘部分        │
├──┬───────┬──────────┬──────────────┤
│編號│外  觀  型  態│重                量│ 檢      驗      結      果 │
├──┼───────┼──────────┼──────────────┤
│ 01 │紅色藥錠，一面│總淨重4.96公克，共取│檢出第四級毒品先驅成料麻黃│
│    │標示有「 /」符│0.67公克供鑑驗用罄，│成分                        │
│    │號，另一面標示│驗餘淨重4.29公克    │                            │
│    │有高跟鞋圖案  │                    │                            │
├──┴───────┴──────────┴──────────────┤
│未檢出含毒品成分者，沒收之物指驗餘部分                                  │
├──┬───────┬──────────┬──────────────┤
│編號│外  觀  型  態│重                量│ 檢      驗      結      果 │
├──┼───────┼──────────┼──────────────┤
│ 01 │透明膠囊，內有│總淨重0.27公克，共取│未檢出第二級毒品3,4-亞甲基雙│
│    │黃色粉末      │0.14公克供鑑驗用罄，│氧甲基安非他命（MDMA，俗稱搖│
│    │              │驗餘淨重0.13公克    │頭丸）成分                  │
├──┼───────┼──────────┼──────────────┤
│ 02 │白色粉末5 包  │總淨重716.07公克，共│未檢出第二級毒品麥角二乙胺（│
│    │              │取0.27公克供鑑驗用罄│LSD ，俗稱搖腳丸）成分      │
│    │              │，驗餘淨重815.80公克│                            │
├──┼───────┼──────────┼──────────────┤
│ 03 │白色顆粒1 包  │總淨重2.00公克，共取│未檢出第二級毒品麥角二乙胺（│
│    │              │0.50公克供鑑驗用罄，│LSD ，俗稱搖腳丸）成分      │
│    │              │驗餘淨重1.50公克    │                            │
├──┼───────┼──────────┼──────────────┤
│ 04 │淡黃顆粒41罐  │總淨重28.62公克，共 │未檢出第三級毒品愷他命成分  │
│    │              │取0.46公克供鑑驗用罄│                            │
│    │              │，驗餘淨重28.16公克 │                            │
├──┼───────┼──────────┼──────────────┤
│ 05 │米白色粉末1 包│總淨重0.79公克，共取│未檢出第三級毒品愷他命成分  │
│    │              │0.32公克供鑑驗用罄，│                            │
│    │              │驗餘淨重0.47公克    │                            │
├──┼───────┼──────────┼──────────────┤
│ 06 │黃色粉末1 包  │總淨重18.79 公克，共│未檢出第三級毒品愷他命成分  │
│    │              │取0.30公克供鑑驗用罄│                            │
│    │              │，驗餘淨重18.49公克 │                            │
├──┼───────┼──────────┼──────────────┤
│ 07 │黃色藥錠      │總淨重11.48 公克，共│未檢出第二級毒品甲基安非他命│
│    │              │取0.64公克供鑑驗用罄│、3,4-亞甲基雙氧甲基安非他命│
│    │              │，驗餘淨重10.84公克 │（MDMA，俗稱搖頭丸）及第三級│
│    │              │                    │毒品愷他命等常見毒品成分    │
│    │              │                    │                            │
├──┼───────┼──────────┼──────────────┤
│ 08 │白色粉末1 包  │總淨重19.19 公克，共│未檢出第三級毒品愷他命成分  │
│    │              │取0.52公克供鑑驗用罄│                            │
│    │              │，驗餘淨重18.67公克 │                            │
└──┴───────┴──────────┴──────────────┘
附表4：
┌──┬─────┬──┬──┬─────────────────────┐
│編號│品　　　名│數量│單位│備                                      註│
├──┼─────┼──┼──┼─────────────────────┤
│ 01 │研磨機    │1   │臺  │供研磨欲分裝之毒品之用                    │
├──┼─────┼──┼──┼─────────────────────┤
│ 02 │研磨砧板  │1   │片  │供研磨欲分裝之毒品之用                    │
├──┼─────┼──┼──┼─────────────────────┤
│ 03 │分裝空瓶  │1500│瓶  │供分裝毒品之用                            │
├──┼─────┼──┼──┼─────────────────────┤
│ 04 │分裝湯匙  │1   │支  │供分裝毒品之用                            │
├──┼─────┼──┼──┼─────────────────────┤
│ 05 │分裝湯碗  │3   │個  │供分裝毒品之用                            │
├──┼─────┼──┼──┼─────────────────────┤
│ 06 │電子磅秤  │1   │臺  │供秤重欲分裝之毒品之用                    │
├──┼─────┼──┼──┼─────────────────────┤
│ 07 │分裝夾鍊袋│1   │包  │供分裝毒品之用                            │
└──┴─────┴──┴──┴─────────────────────┘
附表5 ：
┌────────────────────────────────────┐
│查獲之第二級毒品（94年5 月14日查獲），沒收銷燬之物指驗餘部分            │                │
├──┬──────────┬─────┬────────────────┤
│編號│外    觀    型    態│數量／重量│檢        驗        結        果│
├──┼──────────┼─────┼────────────────┤
│ 01 │土黃色圓形錠，一面有│81顆      │檢出第二級毒品3,4-亞甲基雙氧甲基│
│    │「1/ 2」圖案        │          │安非他命（MDMA）成分            │
├──┼──────────┼─────┼────────────────┤
│ 02 │透明膠囊內裝土色粉末│4 顆      │檢出第二級毒品3,4-亞甲基雙氧甲基│
│    │                    │          │安非他命（MDMA）成分            │
├──┼──────────┼─────┼────────────────┤
│ 03 │褐色圓形錠          │1 顆      │檢出第二級毒品3,4-亞甲基雙氧甲基│
│    │                    │          │安非他命（MDMA）成分、第三級毒品│
│    │                    │          │愷他命（Ketamine）成分          │
└──┴──────────┴─────┴────────────────┘
附表6 ：
┌────────────────────────────────────┐
│查獲之第三、四級毒品（94年5 月14日查獲），沒收之物指驗餘部分            │            │
├──┬──────────┬─────────┬────────────┤
│編號│外    觀    型    態│    數量／重量    │  檢    驗    結    果  │
├──┼──────────┼─────────┼────────────┤
│ 01 │白色粉末            │實稱毛重59.561公克│檢出第三級毒品愷他命（Ke│
│    │                    │（含32個塑膠瓶）  │tamine）成分            │
├──┼──────────┼─────────┼────────────┤
│ 02 │米白色粉末          │實稱毛重69.05公克 │檢出第三級毒品愷他命（Ke│
│    │                    │（含塑膠袋）      │tamine）成分            │
├──┼──────────┼─────────┼────────────┤
│ 03 │白色粉末            │實稱毛重10.353公克│檢出第三級毒品愷他命（Ke│
│    │                    │（含塑膠袋）      │tamine）成分            │
├──┼──────────┼─────────┼────────────┤
│ 04 │白色圓形錠，一面有中│3 顆              │檢出第四級毒品舒樂安定（│
│    │間刻痕              │                  │Estazolam）成分         │
├──┼──────────┼─────────┼────────────┤
│ 05 │淺橘色圓形錠，一面有│實稱毛重95.70公克 │檢出第四級毒品安定（Diaz│
│    │「5 」字樣，另一面有│（含塑膠袋）      │epam）成分              │
│    │「＃028 」圖案      │                  │                        │
└──┴──────────┴─────────┴────────────┘
附表7 ：
┌────────────────────────────────────┐
│未檢出毒品成分者，沒收之物指驗餘部分                                    │            │
├──┬─────────────┬─────┬─────────────┤
│編號│外      觀      型      態│數量／重量│檢      驗      結      果│
├──┼─────────────┼─────┼─────────────┤
│ 01 │淺綠色體綠色蓋膠囊，上有「│94顆      │檢出Fluoxetine成分        │
│    │UL028 」字樣，內裝白色粉末│          │                          │
├──┼─────────────┼─────┼─────────────┤
│ 02 │綠色圓形錠，一面有圖案    │5 顆      │檢出Nicotinamide 成分     │
└──┴─────────────┴─────┴─────────────┘
附表8 ：
┌──┬─────┬──┬──┬─────────────────────┐
│編號│品　　　名│數量│單位│備                                      註│
├──┼─────┼──┼──┼─────────────────────┤
│ 01 │分裝空瓶  │100 │瓶  │供分裝毒品之用                            │
├──┼─────┼──┼──┼─────────────────────┤
│ 02 │分裝湯匙  │1   │支  │供分裝毒品之用                            │
├──┼─────┼──┼──┼─────────────────────┤
│ 03 │分裝湯碗  │1   │個  │供分裝毒品之用                            │
├──┼─────┼──┼──┼─────────────────────┤
│ 04 │電子磅秤  │1   │臺  │供秤重欲分裝之毒品之用                    │
└──┴─────┴──┴──┴─────────────────────┘
附表9 ：
┌──┬─────┬───┬──┬────────────────────┐
│編號│品　　　名│數量  │單位│備                                    註│
├──┼─────┼───┼──┼────────────────────┤
│ 01 │鼻管      │4     │支  │供施用第三級毒品愷他命之用（93年12月26日│
│    │          │      │    │查獲）                                  │
├──┼─────┼───┼──┼────────────────────┤
│ 02 │拉K 管    │1     │支  │供施用第三級毒品愷他命之用（94年5 月14日│
│    │          │      │    │查獲）                                  │
├──┼─────┼───┼──┼────────────────────┤
│ 03 │新臺幣    │13,100│元  │無積極證據足以證明屬犯罪所得            │
├──┼─────┼───┼──┼────────────────────┤
│ 04 │行動電話  │2     │支  │門號0000000000、0000000000號（含SIM卡） │
├──┼─────┼───┼──┼────────────────────┤
│ 05 │舞廳入場券│1     │本  │重量（Dance Club）入場券                │
└──┴─────┴───┴──┴────────────────────┘
